【裁判字號】    97,訴,1628
【裁判日期】    970731
【裁判案由】    毒品危害防制條例
【裁判全文】
臺灣板橋地方法院刑事判決      97年度訴字第1628號
公  訴  人  臺灣板橋地方法院檢察署檢察官
被      告  甲○○
上列被告因違反毒品危害防制條例案件，經檢察官提起公訴 (97
年度毒偵字第1220號)， 本院於準備程序進行中，被告就被訴之
事實為有罪之陳述，經告知被告簡式審判程序之旨，並聽取當事
人之意見後，裁定進行簡式審判程序，判決如下：
    主  文
甲○○施用第一級毒品，累犯，處有期徒刑玖月；又施用第二級
毒品，累犯，處有期徒刑柒月，扣案之吸食器壹組及殘渣袋壹個
均沒收。應執行有期徒刑壹年貳月，扣案之吸食器壹組及殘渣袋
壹個均沒收。
    事  實
一、甲○○前因施用毒品案件，經本院以91年度毒聲字第526 號
    裁定送觀察、勒戒後，認無繼續施用毒品之傾向，於民國91
    年3 月7 日觀察、勒戒執行完畢釋放，並由臺灣板橋地方法
    院檢察署檢察官以91年度毒偵字第223 號為不起訴處分確定
    。又因施用第二級毒品及持有第一級毒品案件，經本院以92
    年度簡字第557 號判處有期徒刑4 月、3 月，應執行有期徒
    刑6 月確定，再因施用第二級毒品案件，經同院以93年度簡
    字第29 4號判處有期徒刑6 月確定，以上各罪接續執行，於
    94年6 月27日縮刑期滿執行完畢。嗣又於96年間因施用第一
    級毒品及第二級毒品罪，經本院以96年度訴字第3127號判處
    有期徒刑8 月、6 月確定，應執行有期徒刑1 年，於尚未執
    行之際，猶不知悔改，其於上開觀察勒戒執行完畢釋放後5
    年，分別基於施用第一級、第二級毒品之犯意，於97年1 月
    24日凌晨某時，在臺北縣永和市○○路428 巷30弄64號3 樓
    住處，以將第一級毒品海洛因摻入香菸之方式施用第一級毒
    品海洛因1 次；另於97年1 月23日13時許，亦在上開住處，
    以將第二級毒品安非他命放置於玻璃球吸食器內，下端以火
    燒烤，吸取其煙之方式施用第二級毒品安非他命1 次。嗣於
    同年月24日上午9 時許，經警前往上址搜索而查獲，並扣得
    其所有供施用安非他命所用之吸食器1 組及殘渣袋1 個。
二、案經臺北縣政府警察局永和分局報請臺灣板橋法院檢察署檢
    察官偵查起訴。
    理  由
壹、程序部分：按除被告所犯為死刑、無期徒刑、最輕本刑為三
    年以上有期徒刑之罪或高等法院管轄第一審案件者外，於第
    一次審判期日前之準備程序進行中，被告先就被訴事實為有
    罪之陳述時，審判長得告知被告簡式審判程序之旨，並聽取
    當事人、代理人、辯護人及輔佐人之意見後，裁定進行簡式
    審判程序，刑事訴訟法第273條之1第1項定有明文。經核本
    件被告甲○○所犯係死刑、無期徒刑、最輕本刑為三年以上
    有期徒刑以外之罪，其於準備程序中就被訴事實為有罪之陳
    述，經法官告知簡式審判程序之旨，並聽取公訴人、被告之
    意見後，本院爰依首揭規定，合議裁定由受命法官獨任進行
    簡式審判程序，合先敘明。
貳、實體方面：
一、前開犯罪事實，業據被告甲○○於本院審理中坦承不諱，且
    其為警查獲時所採集之尿液，經送臺灣檢驗科技股份有限公
    司檢驗結果，確呈安非他命類及鴉片類陽性反應，有該公司
    97年2 月15日濫用藥物檢驗報告在卷足稽，並有扣案之吸食
    器1 組、殘渣袋1 個等物附卷可資佐證，足證被告之前開自
    白核與事實相符。又被告前因施用毒品案件，經本院以91年
    度毒聲字第526 號裁定送觀察、勒戒後，認無繼續施用毒品
    之傾向，於民國91 年3月7 日觀察、勒戒執行完畢釋放，並
    由臺灣板橋地方法院檢察署檢察官以91年度毒偵字第223 號
    為不起訴處分確定。又因施用第二級毒品及持有第一級毒品
    案件，經本院以92 年 度簡字第557 號判處有期徒刑4 月、
    3 月，應執行有期徒刑6 月確定，再因施用第二級毒品案件
    ，經同院以93年度簡字第29 4號判處有期徒刑6 月確定，以
    上各罪接續執行，於94年6 月27日縮刑期滿執行完畢，有臺
    灣高等法院檢察署被告前案紀錄表在卷可按。是被告於強制
    戒治執行完畢釋放後，5 年內再犯上開施用毒品犯行，至為
    明確。是被告施用第一、二級毒品安非他命之犯行，洵足認
    定，應依法論科。
二、核被告甲○○所為，係犯毒品危害防制條例第10條第1 項施
    用第一級毒品及第二項施用第二級毒品之罪。又被告因其施
    用行為，而持有第一級毒品海洛因及第二級毒品安非他命之
    持有行為，其持有之低度行為應為施用之高度行為所吸收，
    均不另論罪。又被告所犯前開二罪，犯意各別，行為互異，
    應予分論併罰。又被告有如事實欄所載之執行紀錄，此有臺
    灣高等法院被告前案紀錄表附卷為證，是被告受徒刑執行完
    畢，五年內再故意犯本件有期徒刑以上之本罪，為累犯，應
    依刑法第47條之規定加重其刑。爰審酌被告之素行、犯罪之
    動機、目的、手段，智識程度、施用毒品祗係戕害其自己身
    心，並無加害他人，兼衡本件施用毒品之次數各一次，犯罪
    後業已坦承犯行，態度良好等一切情狀，量處如主文所示之
    刑，並定其應執行之刑，以示懲儆。至扣案之吸食器1 組、
    殘渣袋1 個，經送交通部民用航空局航空醫務中心以甲醇沖
    洗結果，均檢驗出含甲基安非他命反應，此亦有該中心97年
    2 月20日航藥鑑字第0970803 號毒品鑑定書附卷為證，且因
    檢驗出之甲基安非他命量微無法與該吸食器及殘渣袋分離，
    無法單獨秤重，是上開物品既為被告供施用第二級毒品所用
    之物，復經被告自承在卷，應依刑法第38條第1 項第2 款規
    定併予宣告沒收。
據上論斷，應依刑事訴訟法第273 條之1 第1 項、第299 條第1
項前段，毒品危害防制條例第10條第1 項、第2 項，刑法第11條
前段、第47條、第38條第1 項第2 款、第51條第5 款，判決如主
文。
本案經檢察官乙○○到庭執行職務。
中    華    民    國    97    年    7     月    31    日
                  刑事第十一庭      法  官  徐蘭萍
右正本證明與原本無異。
如不服本判決，應於判決送達後十日內，向本院提出上訴狀。
                                    書記官  莊川億
中    華    民    國    97    年    8     月    1     日
附錄本案論罪科刑法條全文：
毒品危害防制條例第10條
施用第一級毒品者，處 6 月以上 5 年以下有期徒刑。
施用第二級毒品者，處 3 年以下有期徒刑。


司法院資訊處製作；財團法人民間司法改革基金會備份。
